【裁判字號】    99,司家聲,9
【裁判日期】    990923
【裁判案由】    確定訴訟費用額
【裁判全文】
臺灣板橋地方法院民事裁定             99年度司家聲字第9號
聲  請  人  財團法人法律扶助基金會
法定代理人  丙○○○
非訟代理人  甲○○
相  對  人  乙○○
上列聲請人聲請確定訴訟費用額，本院裁定如下：
    主  文
相對人應負擔聲請人之訴訟費用額確定為新臺幣參萬元，及自本
裁定送達相對人之翌日起至清償日止，按週年利率百分之五計算
之利息。
    理  由
一、按法院未於訴訟費用之裁判確定其費用額者，第一審受訴法
    院於該裁判有執行力後，應依聲請以裁定確定之。依第一項
    確定之訴訟費用額，應於裁定送達之翌日起，加給按法定利
    率計算之利息，民事訴訟法第91條第1 項、第3 項定有明文
    。又當事人分擔訴訟費用者，法院為確定費用額之裁判時，
    應視為各當事人應負擔之費用，已就相等之額抵銷，而確定
    其一造應賠償他造之差額，民事訴訟法第93條亦定有明文。
    另按分會就扶助事件所支出之酬金及必要費用，視為訴訟費
    用之一部。因法律扶助而由分會支出之酬金及必要費用，得
    向負擔訴訟費用之他造請求。分會得對於負擔訴訟費用之他
    造，請求歸還其支出之酬金及必要費用。分會得據受扶助人
    有執行力之執行名義，聲請確定訴訟費用額及強制執行，法
    律扶助法第35條亦有明文。
二、本件聲請意旨略以：受扶助人王慧玉與相對人乙○○間關於
    離婚等事件，王慧玉前於民國94年3 月30日依法律扶助法第
    19條規定向聲請人台北分會申請二審之法律扶助，經聲請人
    審查決定准予扶助其與相對人間之請求離婚等事件之二審程
    序，並指派扶助律師擔任訴訟代理人。而本案經鈞院93年度
    婚字第888 號、臺灣高等法院94年度家上字第74號判決相對
    人敗訴確定在案，聲請人支出之律師酬金亦為訴訟費用之一
    部，經核算聲請人所支出之訴訟費用合計為30,000元，爰依
    法聲請確定訴訟費用額等語。
三、經查，聲請人之主張，業據其提出之費用計算書1 件、審查
    表影本2 件、酬金領款單影本2 張在卷可稽，復經本院依職
    權調閱本院93年度婚字第888 號、臺灣高等法院94年度家上
    字第74號案卷核閱屬實，堪信為真實；又法扶基金會台北分
    會所支出之律師酬金，經核並無過高之情，即無酌減之必要
    。揆諸前揭規定，聲請人因其分會就本件法律扶助支出之律
    師酬金既視為訴訟費用之一部，並得聲請確定訴訟費用額，
    則聲請人得向相對人請求負擔之訴訟費用額為30,000元，爰
    裁定如主文所示。
四、依民事訴訟法第91條第1 項、第3 項，裁定如主文。
五、如對本裁定抗告須於裁定送達後10日內向本院提出抗告狀，
    並應繳納抗告費新臺幣1,000 元。
中    華    民    國    99    年    9     月    23    日
                  家事法庭      司法事務官  翟天翔

司法院資訊處製作；財團法人民間司法改革基金會備份。
